【裁判字號】    97,審訴,649
【裁判日期】    970418
【裁判案由】    毒品危害防制條例
【裁判全文】
臺灣高雄地方法院刑事判決             97年度審訴字第649號
公  訴  人  臺灣高雄地方法院檢察署檢察官
被      告  甲○○
指定辯護人  本院公設辯護人黃文德
上列被告因毒品危害防制條例案件，經檢察官提起公訴（97年度
毒偵字第1461號），本院合議庭裁定由受命法官獨任依協商程序
審理，判決如下：
    主  文
甲○○施用第一級毒品，累犯，處有期徒刑捌月，扣案如附表所
示之第一級毒品海洛因貳包，均沒收銷燬之；又施用第二級毒品
，累犯，處有期徒刑肆月。應執行有期徒刑拾壹月，扣案如附表
所示之第一級毒品海洛因貳包，均沒收銷燬之。
    事實及理由
一、本件犯罪事實及證據，除犯罪事實「並扣得海洛因2 小包（
    毛重0.48公克）」更正為「並扣得如附表所示之第一級毒品
    海洛因2 包」；「在不詳地點」更正為「在其位於高雄市○
    ○區○○街183 之3 號4 樓之居所」；證據部分補充「被告
    甲○○於本院審理中之自白」及「高雄市立凱旋醫院濫用藥
    物成品檢驗鑑定書」外，餘均引用檢察官起訴書之記載，如
    附件。
二、本件被告業已認罪，並經辯護人協助下與檢察官於審判外達
    成協商之合意，渠等合意內容為：被告願受科刑範圍如主文
    所載。經核被告所為，係犯毒品危害防制條例第10條第1 項
    之施用第一級毒品罪，及同條第2 項之施用第二級毒品罪，
    且上開協商合意內容，並無刑事訴訟法第455 條之4 第1 項
    所列不得認罪協商之情形，本件既經檢察官聲請改依協商程
    序而為判決，本院爰不經言詞辯論，於協商合意範圍內為協
    商判決。
三、應適用之法條：刑事訴訟法第455 條之4 第2 項、第455 條
    之8 、第454 條第2 項，毒品危害防制條例第10條第1 項、
    第2 項、第18條第1 項前段，刑法第11條、第47條第1 項、
    第51條第5 款。
四、本判決除有刑事訴訟法第455 條之4 第1 項第1 款、第2 款
    、第4 款、第6 款、第7 款所定情形之一，或違反同條第2
    項規定者外，不得上訴。
本案經檢察官鄭益雄到庭執行職務。
中    華    民    國    97    年    4     月    18    日
                  刑事第七庭    法  官  陳君杰
以上正本證明與原本無異。
如不服本判決，應於判決送達後10日內，向本院提出上訴狀。
中    華    民    國    97    年    4     月    18    日
                                書記官  李承悌
附錄本判決論罪科刑法條全文：
毒品危害防制條例第10條
施用第一級毒品者，處6 月以上5 年以下有期徒刑。
施用第二級毒品者，處3年以下有期徒刑。
附表：
┌──┬───────────────────┬───┐
│編號│扣案物品                              │數量  │
├──┼───────────────────┼───┤
│ 1  │第一級毒品海洛因（驗後淨重0.040 公克）│1 包  │
├──┼───────────────────┼───┤
│ 2  │第一級毒品海洛因（驗後淨重0.058 公克）│1 包  │
└──┴───────────────────┴───┘
附件：
臺灣高雄地方法院檢察署檢察官起訴書
                                    97年度毒偵字第1461號
    被      告  甲○○  男  44歲（民國○○年○○月○○日生）
                        住高雄市○○區○○街121巷17號
                        國民身分證統一編號：Ｚ000000000號
上列被告因違反毒品危害防制條例案件，業經偵查終結，認應該
提起公訴，茲將犯罪事實及證據並所犯法條分敘如下：
        犯罪事實
一、甲○○前因施用毒品案件，經法院以令入戒治處所施以強制
    戒治，於民國92年7月24日執行完畢；又於93年間因施用毒
    品案件，經法院判處有期徒刑10月確定，甫於95年8月27日
    執行完畢。仍不知悔改，復分別基於施用第一級毒品海洛因
    及第二級毒品甲基安非他命之犯意，於97年1月26日晚上10
    時許，在高雄市○○區○○街183-3號四樓居所，以將海洛
    因摻入香菸內吸食之方式，施用第一級毒品海洛因1次，另
    於97年1月27日晚上10時許回溯24小時內之某時，在不詳地
    點，施用第二級毒品甲基安非他命。嗣於97年1月27日晚上
    10時許，在高雄市○○區○○路63巷26號前因形跡可疑為警
    盤檢查獲，並扣得海洛因2小包（毛重共0.48公克），經採
    集其尿液送驗後，結果呈嗎啡、甲基安非他命陽性反應。
二、案經高雄市政府警察局三民第二分局報告偵辦。
        證據並所犯法條
一、證據清單與待證事實：
  (一)被告甲○○之供述：被告坦承於上揭時、地，施用及持有第
    一級毒品海洛因之事實。
  (二)濫用藥物尿液檢體監管紀錄表：證明被告之尿液檢體編號為
    H-012。
  (三)高雄市立凱旋醫院濫用藥物尿液檢驗報告（尿液檢體編號：
    H-012號）：被告之尿液呈嗎啡及甲基安非他命陽性反應。
  (四)高雄市政府警察局三民第二分局扣押筆錄暨扣押物品目錄表
    ：證明被告持有第一級毒品海洛因之事實。
二、核被告所為，係犯毒品危害防制條例第10條第1項、第2項施
    用第一級、第二級毒品罪嫌。被告持有第一級毒品後，進而
    施用，其持有毒品之低度行為，為施用之高度行為所吸收，
    不另論罪。被告所犯上開2罪間，犯意各別，罪名有異，請
    與分論併罰。又被告曾受有期徒刑之執行完畢後，5年內故
    意再犯本件有期徒刑以上之罪，為累犯，請依法加重其刑。
    扣案之毒品，請依毒品危害防制條例第18條第1項前段宣告
    沒收銷毀之。
三、依毒品危害防制條例第23條第2項、刑事訴訟法第251條第1
    項提起公訴。
    此  致
臺灣高雄地方法院
中    華    民    國    97    年    2     月    25    日
                              檢  察  官  乙  ○  ○
上正本證明與原本無異
中    華    民    國    97    年    3     月    1     日
                              書  記  官  陳  乃  維
起訴法條：
毒品危害防制條例第10條：
施用第一級毒品者，處六月以上五年以下有期徒刑。
施用第二級毒品者，處三年以下有期徒刑。


司法院資訊處製作；財團法人民間司法改革基金會備份。
